臺灣臺中地方法院民事裁定
111年度訴字第353號
原      告  林盈含  
訴訟代理人  陳律安律師
被      告  廖泰翔  

訴訟代理人  蕭立俊律師
上列當事人間請求履行契約等事件，本院裁定如下：
    主  文
原告應於本裁定送達後7日以內，陳報本件聲明第2項請求被告移
轉如附表編號5所示不動產地役權之訴訟標的價額，並以所陳報
價額加計新臺幣3,056,703元後之金額為本件訴訟標的價額，補
繳裁判費；如無法查報或未能查報，則本件訴訟標的價額核定為
新臺幣4,706,703元，原告應補繳第一審裁判費新臺幣19,107元
。如逾期未補正，即駁回其訴。
    理  由
一、按提起民事訴訟應依民事訴訟法第77條之13、第77條之14規
    定繳納裁判費，此為法定必備之程式。次按訴訟標的之價額
    ，由法院核定；核定訴訟標的之價額，以起訴時之交易價額
    為準；無交易價額者，以原告就訴訟標的所有之利益為準；
    以一訴主張數項標的者，其價額合併計算之，同法第77條之
    1第1、2項、第77條之2第1項前段定有明文。次按因地役權
    涉訟，如係地役權人為原告，以需役地所增價額為準；如係
    供役地人為原告，以供役地所減價額為準；訴訟標的之價額
    不能核定者，以第466條所定不得上訴第三審之最高利益額
    數加10分之1定之；民事訴訟法第466條第1、2項所定數額，
    司法院得因情勢需要，以命令減至新臺幣（下同）500,000
    元，或增至1,500,000元，民事訴訟法第77條之5、第77條之
    12、第466條第3項亦有明文。而民事訴訟法第466條第1項所
    定上訴第三審之利益額數，業經司法院以民國91年1月29日
    院台廳民一字第03074號令提高為1,500,000元，是如因財產
    權而起訴之訴訟標的屬價額不能核定者，即應以1,650,000
    元定之。
二、經查，本件原告聲明第1至3項為：「㈠被告應自110年9月1日
    起至113年8月31日止，按月給付原告28,000元。㈡被告應將
    如附表所示之不動產權利移轉登記予原告。㈢被告應給付原
    告1,000,000元，及自起訴狀繕本送達翌日起至清償日止，
    按週年利率5％計算之利息」。基此，原告聲明第1項之訴訟
    標的金額為1,008,000元（計算式：28,000元×36月＝1,008,0
    00元）、第3項之訴訟標的金額為1,000,000元，合計2,008,
    000元。至原告聲明第2項之訴訟標的價額，則應以「如附表
    編號1至4所示不動產起訴時之交易價額」及「如附表編號5
    所示不動產設定地役權致需役地所增價額」定之。
三、茲依民事訴訟法第249條第1項但書之規定，命原告於本裁定
    送達後7日以內，陳報如附表編號5所示不動產設定地役權致
    需役地所增價額，並以所陳報價額加計3,056,703元（即原
    告聲明第1、3項之訴訟標的金額、如附表編號1至4所示不動
    產起訴時之交易價額，計算式：2,008,000＋762,403＋286,30
    0＝3,056,703）為訴訟標的價額，補繳裁判費。如無法查報
    或未能查報，則本件原告請求被告移轉如附表編號5所示不
    動產地役權之訴訟標的價額不能核定，依民事訴訟法第77條
    之12規定，應以同法第466條所定不得上訴第三審之最高利
    益額數加10分之1定之，即以1,650,000元定為此部分訴訟標
    的價額，是本件訴訟標的價額核定為4,706,703元（計算式
    ：1,650,000＋3,056,703＝4,706,703），應徵第一審裁判費4
    7,629元，原告僅繳納28,522元，尚有19,107元未繳，原告
    應於上開期限內，逕向本院補繳上開不足額之第一審裁判費
    。如逾期未補正上開事項，即駁回其訴，特此裁定。
中　　華　　民　　國　　111 　年　　4 　　月　　25　　日
                  民事第二庭  審判長法  官  呂麗玉
                                    法　官　江奇峰
                                    法　官  鄭百易
正本係照原本作成。
如不服本裁定關於核定訴訟標的價額部分，應於送達後10日內，
向本院提出抗告狀，並繳納抗告裁判費1,000元；命補繳裁判費
部分，不得抗告。
中　　華　　民　　國　　111 　年　　4 　　月　　25　　日
　　　　　　　　　　　　　　　　　　書記官　唐振鐙
附表：
編號 權利人姓名 不動產名稱 權利類別 權利範圍 訴訟標的價額 1 廖泰翔 桃園市○○區○○段000地號土地 所有權 10000分之133 7,542.57平方公尺×10000分之133×7,600元／平方公尺＝762,403元（小數點以下四捨五入）。 2 廖泰翔 桃園市○○區○○段000○號建物（即門牌號碼桃園市○○區○○路0段000巷00弄00號房屋） 所有權 全部   課稅現值為286,300元。 3 廖泰翔 桃園市○○區○○段000○號建物 所有權 10000分之2762  4 廖泰翔 桃園市○○區○○段000○號建物 所有權 10000分之738  5 廖泰翔 桃園市○○區○○段000地號土地 地役權 480分之1 （未據原告陳報）